【裁判字號】    90,訴,1613
【裁判日期】    900628
【裁判案由】    清償借款
【裁判全文】
臺灣台中地方法院民事判決  九十年度訴字第一六一三號
    原      告  台中縣東勢鎮農會
    法定代理人  劉武雄
    訴訟代理人  田士欣
    被      告  乙○○
右當事人間請求清償借款事件，本院判決如左：
    主      文
被告應連帶給付原告如附表編號一、二所示之本金、利息及違約金。
訴訟費用由被告負擔。
    事      實
甲、原告方面：
一、聲明：如主文所示。
二、陳述：被告分別於民國（下同）八十九年九月二十四日及八十七年十一月二十五
    日向原告借款如附表所示之本金二筆，約定利息各依照原告基本放款利率及基本
    放款利率加計百分之一計算，約定被告應按月繳納利息，並於授信約定書第五條
    第一項約定，如有一期未付，視為全部到期；又若未按期攤還本金或繳納利息時
    ，除按屆期時利率付息之外，逾期清償在六個月以內者，按上開利率百分之十，
    超過六個月者，按上開利率百分之二十計付違約金。詎被告分別自八十九年九月
    二十六日及同年九月二十五日起即未依約繳息，屢向被告催討，均置之不理，其
    債務應視同全部到期，茲尚欠如附表所示之本金、利息及違約金迄未清償，為此
    依消費借貸及連帶保證之法律關係請求被告負清償之責任。
三、證據：提出授信約定書影本一份、擔保放款借據影本二紙、放款備查卡影本四紙
    為證。
乙、被告方面：
一、聲明：原告之訴駁回。
二、陳述：確實向原告借款並積欠如原告訴之聲明所示金額之款項，惟因九二一大地
    震之影響，目前無資力償還，原告銀行現在催收不通情裡。
    理      由
甲、程序方面：
        原告於九十年一月二十日向法院聲請對被告發支付命令，法院發給後，被告
    聲明異議，依民事訴訟法第五百十九條第一項之規定，以原告支付命令之聲請視
    為起訴，當時原告之法定代理人為甲○○；嗣原告之法定代理人於九十年三月五
    日變更為劉武雄，爰依法聲請承受訴訟，經核並無不合，應予准許，合先敘明。
乙、得心證之理由：
一、本件原告主張被告向其借款及積欠如附表所示金額之本金、利息及違約金等情，
    已據其提出授信約定書影本一份、擔保放款借據二紙、放款備查卡影本四紙為證
    ，核屬相符，並為被告所不爭執，則原告前開主張，自堪信為真實。被告雖以：
    伊因遭受九二一大地震之影響，無資力償還等語資為抗辯，惟債務人有無資力清
    償，係屬債權人日後強制執行能否實現債權之問題，與債務人應擔負之清償責任
    無涉，被告之抗辯不足為採。
二、從而，原告依消費借貸契約之規定請求被告給付如附表所示金額之本金、利息及
    違約金，為有理由，應予准許。
三、據上論結，原告之訴為有理由，依民事訴訟法第三百八十五條第一項前段、第七
    十八條，判決如主文。
中      華      民      國    九十      年      六      月    二十八    日
~B      法    官  林學晴
得上訴。
~FO
附表
┌───┬─────────┬─────────┬─────┬──────────┐
│編  號│本  金（新台幣）  │利息計算日期      │ 利率     │違約金計算方式      │
├───┼─────────┼─────────┼─────┼──────────┤
│  一  │伍拾萬元          │自民國八十九年九月│百分之八點│自民國八十九年十月二│
│      │                  │二十六日起至清償日│二五      │十七日起至清償日止，│
│      │                  │止                │          │逾期在六個月以內者，│
│      │                  │                  │          │按原利率百分之十，超│
│      │                  │                  │          │過六個月以上者，按原│
│      │                  │                  │          │利率百分之二十計算之│
│      │                  │                  │          │違約金。            │
├───┼─────────┼─────────┼─────┼──────────┤
│  二  │參拾萬元          │自民國八十九年九月│百分之九點│自民國八十九年十月二│
│      │                  │二十五日起至清償日│四        │十六日起至清償日止，│
│      │                  │止                │          │逾期在六個月以內者，│
│      │                  │                  │          │按原利率百分之十，超│
│      │                  │                  │          │過六個月以上者，按原│
│      │                  │                  │          │利率百分之二十計算之│
│      │                  │                  │          │違約金。            │
└───┴─────────┴─────────┴─────┴──────────┘


司法院資訊處製作；財團法人民間司法改革基金會備份。
